# 请教陈版关于光伏发电站销售退回的问题

提问人：胡澍 钦 时间：2021-06-01 15:22:34
2020 年 10 月，A公司承建了个人客户李某的光伏发电站业务，并于 2020 年 11 月份完工并通过供电局验收交付于李某，李某通过银行贷款的方式支付工程款，分期 6 年支付与银行，银行将工程款一次性支付与A公司，A公司在验收通过后确认了收入。
2021 年 3 月，李某认为A公司的光伏发电站不如预期，坚持与A公司纠纷，要求A公司回购光伏发电站，A公司为了避免纠纷，采取协商回购的事项，A公司承接该发电站 20 年的使用权（合同签订为 20 年所有权，但无法进行产权转让或变更），通过李某的个人银行账户支付银行贷款，转变为A公司的自持式发电站，自持期间产生的收益归属公司。同时，公司在自持期间，发电收益除去 300 千瓦归属李某使用，其余发电收益归属公司。
20 年使用权到期后，A公司无偿赠送该发电站与李某。
请问，该项业务属于什么类型的业务？A公司的处理方式是否合法合规？如不合法合规，应采取什么处理方式，参考的法律法规依据是？
请陈版指教。谢谢

回答人：chenyiwei
由于 20 年已经基本相当于光伏设备的使用寿命，故这一回购相当于购建了一项新的固定资产，其初始成本为回购价格，确认为A公司的固定资产，折旧年限为 20 年，预计净残值为零。到 20 年后归还给李某时，其账面价值为零。